臺灣新竹地方法院民事判決  
109年度勞訴字第29號
原      告  官柏堅  

訴訟代理人  
(法扶律師)  陳禹農律師
被      告  韓商普瑞希股份有限公司

兼法定代理  張東秀  
人  
共同訴訟代  王中平律師
理人        林勁律師
上列當事人間請求確認僱傭關係存在事件，本院於民國109年11
月30日辯論終結，判決如下：
    主  文
一、被告韓商普瑞希股份有限公司應給付原告新臺幣壹拾萬零陸
    佰肆拾伍元，及自民國109年6月12日起至清償日止，按年息
    百分之5計算之利息。
二、原告其餘之訴駁回。
三、訴訟費用由被告負擔百分之83，餘由原告負擔。
四、本判決第一項得假執行。但被告韓商普瑞希股份有限公司如
    於假執行程序實施前，以新臺幣壹拾萬零陸佰肆拾伍元為原
    告預供擔保，得免為假執行。
五、原告其餘假執行之聲請駁回。
    事實及理由
壹、程序方面
一、按民事案件涉及外國人或構成案件事實中牽涉外國地者，即
    為涉外民事事件，應依涉外民事法律適用法定法域之管轄及
    法律之適用(最高法院98年度台上字第1695號判決參照)。查
    本件被告韓商普瑞希股份有限公司(下稱普瑞希公司)為韓國
    公司，係適用我國涉外民事法律適用法(下稱涉民法)之外國
    人，是本件具有涉外因素，應屬涉外民事事件。又一國法院
    對涉外民事法律事件，有無一般管轄權即審判權，悉依該法
    院地法之規定為據。原告既向我國法院提起訴訟，則關於一
    般管轄權之有無，即應按法庭地法即我國法律定之，惟我國
    涉外民事法律適用法並未就國際管轄權加以明定，是應類推
    適用民事訴訟法之規定，此有最高法院97年度台抗字第185
    號、96年度台上字第582號裁判可資參照。又按對於外國法
    人或其他得為訴訟當事人之團體之訴訟，由其在中華民國之
    主事務所或主營業所所在地之法院管轄，民事訴訟法第2條
    第3項定有明文。查被告於臺灣辦事處之所在地設於新竹市
    ，揆諸前開規定，我國法院就本件訴訟自有國際管轄權，本
    院就本件訴訟亦有管轄權。
二、次按法律行為發生債之關係者，其成立及效力，依當事人意
    思定其應適用之法律；當事人無明示之意思或其明示之意思
    依所定應適用之法律無效時，依關係最切之法律；法律行為
    所生之債務中有足為該法律行為之特徵者，負擔該債務之當
    事人行為時之住所地法，推定為關係最切之法律，涉外民事
    事件法第20條第1項、第2項、第3項前段定有明文。本件原
    告係依兩造所簽立之勞動契約為請求，核屬因私法上債之關
    係涉訟，且兩造已合意本件應適用我國法律(詳本院卷第155
    頁)，參之前揭規定，關於本件依契約關係所生之債，自應
    以我國法為準據法。
三、又按訴狀送達後，原告不得將原訴變更或追加他訴。但請求
    之基礎事實同一、擴張或減縮應受判決事項之聲明及不甚礙
    被告之防禦及訴訟之終結者，不在此限，民事訴訟法第255
    條第1項第3款定有明文。查原告起訴時以普瑞希公司為被告
    ，聲明請求「(一)確認原告與被告間僱傭關係存在；(二)被
    告應自民國108年11月26日起至原告復職日止，按月於每月
    末日給付原告新臺幣(下同)6萬元，及自各期應給付日翌日
    起至清償日止，按年息百分之5計算之利息。(三)訴訟費用
    由被告負擔。(四)願供擔保請准宣告假執行。」嗣具狀追加
    張東秀為被告，並因原告已在其他公司任職，乃減縮請求確
    認與被告間僱傭關係存在，及請求被告給付至復職日前之薪
    資金額，變更訴之聲明為：「被告應連帶給付原告12萬元，
    及自起訴狀繕本送達翌日起至清償日止，按年息百分之5計
    算之利息。」，有民事準備一狀及民事準備二狀附卷可稽(
    見本院卷第45至48頁、第143至146頁)。核原告所為訴之變
    更，乃屬請求之基礎事實同一及減縮應受判決事項之聲明，
    且無礙於被告之攻禦及訴訟之終結，參之前揭說明，應予准
    許。
貳、實體方面
一、原告主張：
(一)原告自108年11月15日任職於被告普瑞希公司擔任業務，每
    月工資6萬元，兩造並訂有勞動合同書(下稱系爭勞動契約)
    。原告自任職被告普瑞希公司起即盡心為被告推廣業務，惟
    被告普瑞希公司於知悉原告曾有司法案件後，藉故於同年11
    月26日以原告工作不適任(勞資雙方認知差異)、無事先請假
    曠職等理由，終止兩造勞動契約，並要求原告於當日即繳回
    公司及個人用品，且言明原告無須再進辦公室工作，即拒絕
    原告給付勞務。
(二)被告於訴訟中雖主張兩造於系爭勞動契約約定有適用期及特
    別忠誠信賴關係云云，惟其就此並未舉證證明之，且非解僱
    原告時所通知之事由，則被告事後另增終止系爭勞動契約之
    事由，參之最高法院101年度台上字第366號判決、95年度台
    上字第2720號判決意旨，自不足採。況且，被告指稱原告任
    職被告普瑞希公司期間，同時為訴外人芯創國際貿易有限公
    司(下稱芯創公司)之負責人，進行芯創公司業務云云。然查
    ，芯創公司係原告於前一工作結束後，求職、任職於被告前
    所籌設之公司，其營業項目與被告普瑞希公司無關，至原告
    任職於被告後，芯創公司即未實際營運，且被告於原告任職
    前未曾過問，於解僱原告當時復未提及此事，尚難執為系爭
    勞動契約終止之事由。至被告主張原告訛稱曾擔任「Intern
    ational Sales Assistant Manager」之職位，致被告誤信
    原告具有足夠之專業能力並能利用先前職位之人脈與關係開
    發新客戶，因而決定錄取原告等語，惟原告前幾份工作係因
    當時負責任職公司之大陸地區業務，因公司甚至兩岸業界考
    量不少客戶對於往來窗口職稱為業務較為敏感，故掛名為產
    品應用副理，並無被告所稱欺瞞之情形。又原告於被告普瑞
    希公司上班時間短短不到兩週，其負責之業務範圍為產品銷
    售業務、客戶返回之產品維修，而客戶係直接付款至被告普
    瑞希公司帳戶，原告並無手金錢相關部分，故原告個人債務
    、債信等資訊，屬隱私及個資，非公司得過問，更與原告是
    否適任無關。況且，被告於108年11月26日要求原告於當日
    中午12時前，說明與公司業務無關之私人司法案件情形、要
    求提供訴訟資料，原告亦於期限內配合說明，詎被告於同日
    旋即解僱原告，顯非適法。
(三)再者，原告於108年11月15日甫進入被告普瑞希公司任職，
    就拜訪客戶、陳報業務等新行政流程不甚熟悉，在所難免，
    被告竟僅憑被證5之電子郵件即認原告不適任並予以解僱，
    亦與解僱最後手段性原則有違。被告另主張原告同意終止與
    被告之勞動契約云云。惟原告當日不知被告係違法解僱，又
    見公司強硬要求原告於通知解僱當日繳回物品，言明翌日起
    無須再進辦公室，拒絕原告勞務給付等舉，原告別無他法只
    能配合，並非同意離職。
(四)綜上，被告以原告有勞動基準法(下稱勞基法)第11條第5款
    之事由，終止系爭勞動契約，顯有未合。爰提起件本件訴訟
    ，並聲明：被告應連帶給付原告12萬元，及自起訴狀繕本送
    達翌日起至清償日止，按年息百分之5計算之利息。
二、被告則以：
(一)被告普瑞希公司主要是處理韓國總公司與台灣、中國之訂單
    ，規模編制不滿10人，多由公司授權各業務人員全權辦理各
    項業務，每位業務所經手每件業務項目之金額約美金7萬元
    至20萬元不等，除須處理一般業務訂單、確認費用收支狀況
    外，同時亦須調查市場、競爭對手之動態與調件進行各項交
    易，且在面對客戶品質上之要求或相關賠償之請求，更須擬
    定相關方案予以處理，甚至有權提供客戶免費之維修服務，
    是以，被告普瑞希公司之業務人員獨立性甚高，必須具備精
    準判斷、冷靜分析、獨立作業之能力，其所作出之決定動輒
    影響被告普瑞希公司營收情況。為確保被告普瑞希公司業務
    人員之工作情形，韓國總公司遂於108年11月14日派遣訴外
    人韓佑泰即被告普瑞希公司之韓籍主管抵臺監管，改組被告
    普瑞希公司之組成，確定業務人員之工作規則，並立即重新
    招聘業務。而原告於108年11月15日與被告普瑞希公司簽訂
    系爭勞動契約，雖以定期契約之形式，惟被告普瑞希公司仍
    著重於勞雇雙方之信賴關係，若勞工能忠誠達成被告普瑞希
    公司指示之工作，縱使系爭勞動契約到期，雙方仍繼續維持
    僱傭關係。又系爭勞動契約所載之月薪屬固定薪資，不因勞
    工業績優劣而增減，僅於三節有額外獎金加給；囿於被告普
    瑞希公司對我國勞基法並不熟識，系爭勞動契約雖未明記試
    用期等規定，惟韓佑泰曾提醒原告，若初期原告有不適任之
    情形，仍得以作為終止系爭勞動契約之依據。
(二)原告正式上班後，韓佑泰曾告知原告及訴外人林俊成即與原
    告同期錄取之業務，韓佑泰為韓國總公司特別派來監管被告
    普瑞希公司經營之主管，希望原告及林俊成日後能據實告知
    韓佑泰各項業務執行之情況，並對於被告普瑞希公司之提問
    能完整回覆，以建立彼此間之信賴關係，如此若韓佑泰未能
    在臺監管各項事務，方才得以放心將被告普瑞希公司之業務
    交接與二人處理，顯見被告普瑞希公司錄用原告後除一般業
    務工作外，亦希冀原告能肩負被告普瑞希公司之管理，並承
    接韓佑泰返國後之工作，足證被告普瑞希公司於錄用原告時
    ，即特別重視雙方間之忠誠信賴關係，並以之作為得否勝任
    工作之條件之一。
(三)另訴外人韓佑泰於原告正式上班後，曾提醒原告，被告普瑞
    希公司内部有考核機制，若初期原告有不適任之情形，即得
    以作為終止系爭勞動契約之依據，且原告剛任職，若有出差
    、請假之情況亦須向韓佑泰提出，經韓佑泰准與後方可為之
    ，並於同年月18日，由韓佑泰於群組中詢問員工上班時間，
    原告明確表示從上午9時至下午6時。惟於同年月20日，原告
    於上午7時42分以通訊軟體LINE向韓佑泰表示「上午力積電
    採購找我，我過去一下」，經韓佑泰提醒「先來辦公室後過
    去吧」，詎原告未聽從韓佑泰之指示，直至當天上午10時前
    仍未進入辦公室上班，顯有未聽從主管指示之情。又原告多
    次未遵守被告普瑞希公司之規定，直接向韓國總公司報告工
    作狀況，明顯造成韓國總公司之困擾，是韓佑泰於108年11
    月24日以電子郵件向原告重申被告普瑞希公司報告習慣，翌
    日韓國總公司之翻譯Viora Korea也因韓國總公司之指示，
    向原告表示應循正常管道報告，而非越級陳報，顯示韓國總
    公司、被告普瑞希公司對於原告越級上報一事不能理解，雙
    方之信賴關係，已產生裂痕。
(四)又108年11月20日當週，被告普瑞希公司收到訴外人彭孟謙
    來電，表示為原告之債權人，聯繫被告普瑞希公司是為了確
    認原告是否於被告普瑞希公司上班，伊將要求法院執行扣押
    薪資動作等語，被告普瑞希公司遂依彭孟謙所述，於司法院
    法學資料檢索系統中查詢到相關裁定，惟為避免此事係彭盂
    謙單方指陳，造成原告不利，被告普瑞希公司因而要求原告
    於同年月26日上午向韓佑泰說明與彭孟謙訴訟案件之事發過
    程以確認彭孟謙所述是否為真，並無刻意探求原告隱私，且
    被告普瑞希公司請求原告提供之訴訟資料，涉及被告普瑞希
    公司未來是否要自原告薪資扣抵、向韓國總公司陳報等，亦
    屬與就業有密切相關之重要資料。再者，原告於工作上所需
    負責之業務金額龐大，已如前述，如原告自身財務之特殊狀
    況須公司出面處理，卻又無法對公司有所說明與交代，自然
    嚴重影響被告普瑞希公司對於原告是否能勝任工作之判斷。
    然在被告普瑞希公司詢問下，原告不僅支吾其詞，又表示此
    係單純車禍糾紛，不願對此說明，更不斷質疑被告普瑞希公
    司為何要探求其個人債務等。即使如此，被告普瑞希公司為
    再給予原告機會，考量被告普瑞希公司位置距離原告住處不
    遠，遂要求原告先回家找看看有無相關資料，並請原告於當
    日中午12點前回報，然原告不僅提供之資料卻與彭孟謙毫無
    關連，對其他事由也隻字未提，卻為此向韓佑泰表明，「我
    今天會回去拿我的東西，朋友到此為止」等語，足見原告早
    已無意繼續留任於被告普瑞希公司，同時向主管韓佑泰表明
    離職之意思。此外，被告普瑞希公司搜尋原告之公開資料，
    發現原告為芯創公司代表人，可見原告除擔任被告普瑞希公
    司員工外，另外同時進行芯創公司之業務，卻未曾向被告普
    瑞希公司報告此重大事由。再者，被告普瑞希公司於面試時
    因原告英文履歷中表示其曾擔任International Sales Assi
    stant Manager之職位，使被告普瑞希公司誤信原告具有足
    夠之專業能力並能利用先前主管職位之人脈與關係開發新客
    戶，進而決定錄取原告，然而，經被告普瑞希公司詢問原告
    之前公司後，竟發現原告並未擔任上開職務，益使被告失去
    對原告之信賴。
(五)綜上所述，原告不僅未聽從主管指揮、屢次越級陳報，又不
    願向被告普瑞希公司說明相關債務問題，復又向主管表明無
    意留任等情，足見雙方勞雇間之信賴關係已盡喪失，被告普
    瑞希公司依據勞基法第11條第5款之規定，合法終止兩造間
    之勞動契約；且被告普瑞希公司發出預告離職公告後，原告
    隨即向被告普瑞希公司請求薪資、油資補貼費用及要求健保
    轉出等，足徵原告並無繼續留任被告普瑞希公司之計畫，堪
    認原告已同意被告普瑞希公司提出之預告離職公告，則原告
    依據僱傭關係，訴請給付原告12萬元，並無理由。
(六)為此答辯聲明：
    ⒈原告之訴駁回。
    ⒉訴訟費用由原告負擔。
    ⒊如受不利判決，願供擔保免為假執行。
三、本件不爭執之事項：
(一)原告自108年11月15日任職於被告普瑞希公司，擔任業務，
    約定每月薪資6萬元，兩造簽有勞動合同書。
(二)被告普瑞希公司於108年11月26日12時53分許以電子郵件通
    知原告因原告工作不適任(勞資雙方認知差異)、無事先請假
    曠職後報告，預告於108年12月6日終止兩造間之勞動契約。
(三)被告普瑞希公司有給付原告到108年12月10日薪資及業務費
    共計19,956元。
(四)兩造合意適用我國法律審理本案。
四、本件爭點：
 (一)被告普瑞希公司依據勞基法第11條第5款規定對於原告終止
     勞動契約有無理由？
 (二)原告請求被告給付108年12月及109年1月薪資共計12萬元有
     無理由？
五、本院之判斷：
 (一)被告普瑞希公司依據勞基法第11條第5款規定對於原告終止
     勞動契約，並無理由：　
　 ⒈按勞工對於所擔任之工作確不能勝任時，雇主得預告終止勞
     動契約，固為勞基法第11條第5款所明定。然勞工確不能勝
     任工作之規範本旨，應就勞工客觀上之能力、學識、品行
     、身心狀況不能勝任工作，及勞工主觀上能為而不為或怠
     忽所擔任之工作等違反忠誠履行勞務給付情狀，合併為觀
     察判斷。又解僱與勞工不能勝任之具體事實，在程度上應
     具相當之對應性，該具體事實之態樣、初次或累次、故意
     或過失、對雇主及事業所生之危險或損失、勞僱關係之緊
     密程度、勞工到職時間之久暫等，均為是否達到解僱之衡
     量標準。惟仍須雇主於其使用勞基法所賦予之各種手段，
     仍無法改善之情況下，始得終止勞動契約，庶符「解僱最
     後手段性原則」。至工作上偶爾疏忽，乃人情之常，工作
     品質之高低，亦因人而異，必該勞工工作疏忽或工作品質
     低落之情形，達於不能勝任工作之情形，始符合勞基法第1
     1條第5款規定勞工對於所擔任之工作確不能勝任之要件，
     尚難僅因雇主主觀上片面認定勞工工作偶有疏忽，或工作
     品質比工作同仁低落，遽認不能勝任工作而准雇主終止勞
     動契約（最高法院95年度臺上391號、103年度台上字第111
     6號、104年度台上字第1294號判決意旨參照)。次按勞基法
     第11條、第12條分別規定雇主之法定解僱事由，為使勞工
     適當地知悉其所可能面臨之法律關係的變動，雇主基於誠
     信原則應有告知勞工其被解僱事由之義務，並基於保護勞
     工之意旨，雇主不得隨意改列其解僱事由，始符「解僱最
     後手段性原則」（最高法院101年度臺上字第366號判決意
     旨參照）。準此，雇主於告知勞工被解僱事由後，亦無由
     再任意增列或羅織該事由未及之其他事實，據為解僱之事
     。
　 ⒉經查，原告與被告普瑞希公司於108年11月15日成立系爭勞
     動契約，同意由原告擔任該公司業務，約定每月薪資6萬元
     ，嗣被告普瑞希公司於108年11月26日12時53分許以電子郵
     件通知原告因原告工作不適任(勞資雙方認知差異)、無事
     先請假曠職後報告，預告於108年12月6日終止兩造間之勞
     動契約，有勞動合同書及電子郵件附卷可稽(見本院109年
     度竹勞簡字第4號第17至28頁)，且為兩造所不爭執。參之
     前揭說明，被告自應就原告有勞基法第11條第5款預告終止
     勞動契約之事由負舉證責任。
　 ⒊被告主張原告每日上班時間自上午9時至下午6時，其出差、
     請假均須被告臺灣地區主管韓佑泰同意，詎原告於108年11
     月18日以拜訪客戶為由，拒絕韓佑泰之指示，未依規定時
     間上班等情。查原告於108年11月20日上午7時42分於PCL T
     aiwan群組告知韓佑泰「上午力積電採購找我，我過去一下
     。」，韓佑泰則回覆：「先來辦公室後過去吧！」，業據
     被告提出Line對話訊息為憑(詳本院卷第95頁)，復依證人
     即與原告同時任職被告之業務林俊成於本院109年11月9日
     言詞辯論期日到庭證稱：「當時我們本來要去拜訪力積電
     ，原告說他的客戶說早上要找他。韓佑泰要他先進公司，
     但他到早上9、10點才看到他人。」等語(詳本院卷第171頁
     )，則原告當日未聽從韓佑泰之指示而遲至上午10時左右始
     前往被告公司上班處所乙情，固堪認定。惟被告自陳原告
     剛進公司一個月，被告公司要求在第一個月時，都要先跟
     主管報備後才能出去，但不需要打卡等語(見本院卷第52頁
     )，且觀之被告所提PCL Taiwan群組108年11月18日Line截
     圖內容：「韓佑泰：我們在LINE開會。我們選擇上班與下
     班時間。(1)8點至17點，(2)9點至18點。投票。我：8點至
     17點。」，原告回覆「9-18」；Ivy Lu則回覆「08：00-17
     ：00」等情(見本院卷第93頁)，足見被告公司駐臺主管韓
     佑泰於108年11月18日在該群組內要求公司成員投票決定上
     、下班時間，並提出「8時至17時」、「9時至18時」兩方
     案，而原告贊成後者等事實，則被告公司是否已確定人員
     進入辦公室之正式時間，強制要求原告必須遵守，尚非無
     疑。況原告於108年11月20日上午7時42分許上班時間前，
     即告知主管韓佑泰因客戶有事找原告商洽，其先過去處理
     ，顯難認原告有無故曠職情形，且被告亦未舉證證明原告
     當日據其事後查證並未實際前往力積電公司商洽業務等行
     徑，至原告雖未依韓佑泰指示先進辦公室再前去客戶處，
     亦係不服從主管指揮監督，難認此係曠職行為。
　 ⒋被告另抗辯原告多次越過其直屬主管韓佑泰，直接向韓國總
     公司報告工作狀況，致勞雇雙方信賴關係盡失乙節，姑不
     論被告就此並未提出相關事證證明，本院自難為有利之認
     定，縱認原告確有屢次越級報告之疏失，參諸在勞僱關係
     中，因工作缺失遭直屬長官促請改善之情形亦屬常見，尚
     不足以憑此證明原告已達不能勝任工作之程度。再觀諸原
     告於108年11月15日甫至被告公司任職，被告公司駐臺主管
     韓佑泰於108年11月24日發送電子郵件予原告，內容略以：
     「親愛Chris，我是Precell台灣辦事處負責人Han。我對您
     說過了很多次，Precell公司在韓國雖然是中小型公司，但
     有上下的關係。我以前說過了，所有的業務通過我進展到
     老板。…。我是Precell台灣辦事處的負責人，沒有通過我C
     hris隨便發e-mail，我真忍不住。以前我對您說了。所有
     的業務有順序。我⇒李部長⇒社長。拜託您遵守這樣的順序
     。拜託您聽我的意見。」；而被告韓國總公司Viora Korea
     於108年11月25日在上開Line群組告知原告：「嗯，你真的
     認識好多人喔，但下次你要去拜訪客戶前，麻煩你通知我
     一聲，不要先去喔，因為我們代理商也都在跑那些線…。」
     ；原告則回覆「OKOK」等語，有上開電子郵件及Line訊息
     截圖在卷可查(見本院卷第97至99頁)，則原告其後有無仍
     再越級報告或不為改善情事，既未經被告舉證以實其說，
     被告普瑞希公司反於108年11月26日即以工作不適任解雇原
     告，顯未依勞基法所賦予被告如以申誡、記過、減薪等懲
     戒方式，促使原告改善無著方得解雇之「解僱最後手段性
     原則」，則被告以原告不能勝任工作為由，依勞基法第11
     條第5款規定對於原告終止系爭勞動契約，亦屬無據。
　 ⒌又被告主張該公司在臺業務在工作上具有較高之自主性，需
     負責之金額龐大，原告未向公司說明個人債務情形，將影
     響被告對於原告是否能勝任工作之判斷云云。經查：
　　 ⑴被告普瑞希公司於108年11月26日通知原告預告終止系爭
       勞動契約之電子郵件，係以「工作不適任(勞資雙方認知
       差異)、無事先請假曠職後報告」為由而為通知，有該電
       子郵件存卷可考，則被告嗣於訴訟中再以原告隱瞞個人
       財務狀況，致有不能勝任之抗辯，本無須審酌。
　　 ⑵且查，被告公司主管韓佑泰於搜尋司法院法學資料檢索系
       統關於原告之資料後，於108年11月26日要求原告於當日
       中午前提出相關資料說明，而原告亦於當日上午11時5分
       至11時30分間，陸續提供各該案件之相關裁判文書並依
       序提出說明，此有Line訊息截圖附卷可考(見本院卷第10
       1至107頁)，足見原告已應被告公司要求說明所涉上開訴
       訟案件，尚無被告所稱隱瞞個人財務狀況之情事，則被
       告公司旋於同日12時53分許以電子郵件通知原告因原告
       工作不適任(勞資雙方認知差異)、無事先請假曠職後報
       告為由，預告於終止兩造間之勞動契約，難認有據。且
       依證人林俊成於前揭期日到庭證述：「(法官問：之前有
       在被告公司工作？)答：是，我是108年11月15日報到，
       工作到109年9月30日，擔任客戶服務工程師，實際是業
       務性質。」、「(法官問：被告公司面試你當時有無提到
       被告公司的業務分配情況？)答：有，主要客戶以台積電
       為主，分佈於新竹、臺中、臺南，希望我們有技術背景
       ，解決與客戶溝通上的問題及服務客戶。(法官問：被告
       公司有無跟你提過工作的獨立性？)答：必須一個人拜訪
       客戶、議價、報價等議題。(法官問：被告公司有無跟你
       提到每月經手的金額？)答：面試時沒有提到，著重在技
       術面、工作態度。(法官問：當時有無提到試用期間？)
       答：沒有明確講，韓先生在我們任職的第一天就有大概
       跟我及原告提到不希望我們的行為有欺騙的動作。(法官
       問：韓佑泰是被告公司派在臺灣的主管？)答：是。(法
       官問：韓佑泰派在臺灣多久？)答：常駐。(法官問：韓
       佑泰有無跟你提到他日後會回到韓國，臺灣的業務要交
       給你們辦理？)答：沒有，我們的業務還是要跟他陳報。
       」、「(被告訴訟代理人問：在被告公司任職時，議價等
       部分都是總公司授權在臺灣的業務還是只有授權給證人
       及原告？)答：臺灣的業務部分都有。(被告訴訟代理人
       問：被告公司是否一直以來業務都有較高的權限？)答：
       是。」、「(原告訴訟代理人問：你們《指被告公司業務》
       有實際需要經手金錢？)答：客戶給公司的錢不會進到業
       務的手上。」、「(法官問：業務對於客戶的詢價有無裁
       量的空間？)答：被告公司主要的業務是在修復的項目，
       會有修復的價差存在，業務可以考量客戶的需求提出修
       復的價目表。(原告訴訟代理人問：被告公司錄取證人及
       原告時，有無提到不能有債務不良的情形？)答：無。」
       等語(詳本院卷第170至171頁、第173、175、176頁)，可
       知被告普瑞希公司雖賦予業務人員較高的權限，而業務
       人員須單獨處理拜訪客戶、議價、報價等事宜，惟其工
       作毋須實際經手金錢，客戶會將款項直接匯入公司帳戶
       內。而被告公司在對臺灣地區業務人員面試時，亦僅強
       調技術及工作態度層面，並未提及須經手金錢或不能有
       個人債務情形不良之情形，被告公司復未具體說明原告
       個人財務狀況如何具體影響被告普瑞希公司對於原告是
       否能勝任工作之情形，是被告主張原告隱瞞個人財務情
       形，違反忠誠義務云云，洵非可採。
　 ⒍按契約合意終止，係契約雙方當事人，依合意訂立契約，使
     原有契約之效力向後歸於無效，亦即以第二次之契約終止
     原有之契約(第一次之契約)。依契約自由原則，契約之雙
     方當事人雖得再訂契約，使原屬有效之契約向將來歸於無
     效，惟其成立要件仍應依民法第153條之規定定之。又契約
     之成立，須有要約與承諾二者意思表示一致之事實始足當
     之，若無此事實，即契約尚未合法成立，自不發生契約之
     效力(最高法院88年度台上字第661號判決要旨參照)。被告
     主張原告已同意與被告普瑞希公司終止系爭勞動契約云云
     。經查，被告普瑞希公司於108年11月26日12時53分許以電
     子郵件通知原告因原告工作不適任(勞資雙方認知差異)、
     無事先請假曠職後報告等事由，依勞基法第11條第5款規定
     ，預告於108年12月6日終止兩造間之勞動契約，已如前述
     ，足見被告普瑞希公司係基於單方終止權之發動，片面表
     示終止勞動契約，非向原告為合意終止系爭勞動契約之要
     約。至原告雖於被告發出離職公告後，隨即於14時14分表
     示：「我今天會回去拿我的東西，朋友到此為止。」，並
     陸續辦理移交、費用報銷及勞健保轉出事宜(見本院第107
     頁、第127至13頁)，然此乃原告對於被告普瑞希公司單方
     解僱所為離職後續相關問題之處理，且被告普瑞希公司所
     為資遣既不合於上開規定，原告自無可能即不可能對被告
     普瑞希公司所為解僱之意思表示為承諾，實難以原告為上
     開離職之表示及相關費用及薪資之領取，即謂兩造合意終
     止勞動契約。是被告此部分抗辯，尚難憑採。
　 ⒎綜上，被告所舉上開證據均不足以證明原告有不能勝任工作
     之情事，參之前揭說明，被告普瑞希公司依勞基法第11條
     第5款規定終止勞動契約，自非有據。又其主張兩造合意終
     止系爭勞動契約之情形，亦無可採，準此，原告請求確認
     兩造間僱傭關係存在，為有理由。
 (二)原告請求被告普瑞希公司給付108年12月及109年1月薪資共
     計100,645元，為有理由，逾此範圍之請求則屬無據，應予
     駁回：
　　⒈按僱用人受領勞務遲延者，受僱人無補服勞務之義務，仍 
      得請求報酬；又債務人非依債務本旨實行提出給付者，不
      生提出之效力，但債權人預示拒絕受領之意思或給付兼需
      債權人之行為者，債務人得以準備給付之事情，通知債權
      人以代提出；債權人對於已提出之給付，拒絕受領或不能
      受領者，自提出時起，負遲延責任，民法第487條、第235
      條及第234條分別定有明文。準此，雇主不法解僱勞工，
      應認其拒絕受領勞工提供勞務之受領勞務遲延，雇主於受
      領遲延後，需再表示受領之意，或為受領給付作必要之協
      力，催告勞工給付時，其受領遲延之狀態始得認為終了，
      在此之前，勞工無補上開期間服勞務之義務，並得依原定
      勞動契約請求該期間之報酬（最高法院89年度台上字第14
      05號、96年台上字第2630號判決要旨參照）。
　　⒉經查，被告普瑞希公司於108年11月26日預告原告於108年1
      2月6日終止系爭勞動契約，顯見被告普瑞希公司拒絕原告
      自108年12月6日起繼續提供勞務，而原告於被通知資遣後
      隨即申請調解請求恢復僱傭關係得以繼續提供勞務，已充
      分表明要繼續提供勞務之意願及通知，惟仍遭被告普瑞希
      公司拒絕，致調解不成立等情，有新竹市政府勞資爭議調
      解紀錄在卷可參(見竹勞簡卷第29頁)，是被告普瑞希公司
      確實有拒絕受領原告提供勞務之情事，且兩造間僱傭關係
      仍存在，參之上開說明，原告依兩造間之僱傭關係，請求
      108年12月及109年1月之薪資，要非無據。又原告任職於
      被告普瑞希公司期間，每月薪資為6萬元，而被告普瑞希
      公司於系爭勞動契約終止後，業已給付原告至108年12月1
      0日薪資19,355元，此有勞動合同書、Line訊息截圖及被
      告轉帳資料等件在卷可稽(見竹勞簡卷第17至22頁、本院
      卷第135、141頁)，復為兩造所不爭。據此，於扣除被告
      普瑞希公司已給付之上開薪資後，原告得請求被告普瑞希
      公司給付之金額為100,645元【計算式：(60,0002)－19,3
      55＝100,645元】。
　　⒊原告另請求被告張東秀連帶給付108年12月及109年1月之薪
      資乙節，惟查，系爭僱傭關係存在於原告與被告普瑞希公
      司間，且被告普瑞希公司業已表明願受本件判決結果拘束
      ，業據該公司提出授權證明書為憑(見本院卷第85頁)，是
      原告請求被告張東秀負連帶給付責任，難認有據，應予駁
      回。
六、綜上所述，原告依據系爭勞動契約，請求被告普瑞希公司給
    付108年12月及109年1月尚積欠薪資共計100,645元，及起訴
    狀繕本送達翌日即109年6月12日起至清償日止按年息百分之
    5計算之利息，均為有理由，應予准許；逾此範圍之請求為
    無理由，應予駁回。
七、假執行之宣告：
    本判決第1項所命被告給付之金額未逾50 萬元，爰依民事訴
    訟法第389條第1項第5 款之規定依職權宣告假執行，並依民
    事訴訟法第392條第2項規定，酌定相當之擔保金額准被告供
    擔保後免為假執行。至原告敗訴部分，其假執行之聲請，因
    訴之駁回而失其依據，不予准許。 
八、本件事證已臻明確，兩造其餘主張及舉證，經審酌與判決結
    果尚不生影響，均不另論述，併予敘明。
九、據上論結，本件原告之訴為一部有理由，一部無理由，依民
    事訴訟法第78條、第79條、第389條第1項第5款、第392條，
    判決如主文。
中　　華　　民　　國　　109 　年　　12　　月　　18　　日
                  民事第二庭    法　　　官　王佳惠
以上正本係照原本作成。
如對本判決上訴，須於判決送達後20日內向本院提出上訴狀。如
委任律師提起上訴者，應一併繳納上訴審裁判費。
中　　華　　民　　國　　109 　年　　12　　月　　18　　日
                                書   記  官 黃伊婕